【裁判字號】    92,訴,1143
【裁判日期】    921216
【裁判案由】    違反槍砲彈藥刀械管制條例
【裁判全文】
臺灣臺中地方法院刑事判決                        九十二年度訴字第一一四三號
    公  訴  人  臺灣臺中地方法院檢察署檢察官
    被      告  甲○○
右列被告因違反槍砲彈藥刀械管制條例案件，經檢察官提起公訴（九十二年度偵字第
二九三九號），被告於準備程序中就被訴事實為有罪之陳述，本院合議庭裁定由受命
法官獨任進行簡式審判程序，茲判決如左：
    主  文
甲○○未經許可，寄藏可發射子彈具有殺傷力之改造手槍，處有期徒刑壹年貳月，併
科罰金新臺幣伍萬元，罰金如易服勞役，以新臺幣玖佰元即銀元佰元折算壹日，緩
刑肆年。扣案仿ＳＩＧ  ＳＡＵＥＲ廠改造手槍壹枝（槍枝管制編號：000000
0000號）及彈匣壹個均沒收。
    事  實
一、甲○○明知手槍及子彈均係管制物品，未經許可不得持有、寄藏，竟於民國（下
    同）九十二年一月十九日晚間九時許，在臺中市○區○○路三六六巷一０九號七
    樓之六之居處，受友人即綽號「家興」之不詳姓名、年籍成年男子之託，代為保
    管具有殺傷力之仿ＳＩＧ  ＳＡＵＥＲ廠半自動九０改造玩具手槍一枝（含彈匣
    一個，槍枝管制編號0000000000號，係以玩具手槍換裝土造金屬槍管
    改造而成之改造手槍）及改造具殺傷力之九０手槍子彈共五顆，（鑑定單位試射
    五顆，其中四顆可擊發，認具殺傷力，另一顆，無法擊發，認不具殺傷力），甲
    ○○隨即將之藏放在上開居處浴室之天花板上，未經許可而寄藏可發射子彈具有
    殺傷力之上開改造手槍及子彈。嗣於九十二年一月二十二日下午四時許，經警持
    本院核發之搜索票，前往臺中市○區○○路三六六巷一０九號七樓之六執行搜索
    ，在上址其處所浴室內天花板上，查獲上揭九０改造手槍一枝（含彈匣一個）、
    改造九０手槍子彈五顆（經鑑定後認其中四顆具殺傷力、一顆不具殺傷力）。
二、案經臺中市警察局第三分局報告臺灣臺中地方法院檢察署檢察官偵查起訴。
    理  由
一、右揭犯罪事實，業據被告甲○○迭於警詢、偵查、本院準備程序及簡式審判程序
    時坦承不諱（見偵查卷第九、二八、二九頁，本院卷第八四、八五、八八至九○
    、九四至九六頁），並有現場圖一紙及照片六張（見偵查卷第十六至十九頁）附
    卷可稽，復有扣案之九０改造手槍一枝（含彈匣一個）、改造九０手槍子彈五顆
    可資佐證，且扣案之改造手槍及子彈經送請內政部警政署刑事警察局鑑驗，鑑驗
    結果認為：(一)送鑑九０改造手槍一枝（槍枝管制編號0000000000），
    認係以仿ＳＩＧ  ＳＡＵＥＲ廠半自動手槍製造之金屬玩具手槍換裝土造金屬槍
    管改造而成之改造手槍，機械性能良好，認具殺傷力。(二)送鑑改造九０子彈五顆
    ，認均係土造子彈，先經採樣二顆試射，一顆可擊發，認具殺傷力，一顆無法擊
    發，認不具殺傷力，復本院將其餘未試射之三顆子彈送復驗，經實際試射結果，
    均可擊發，認均具殺傷力，有該局九十二年三月三十一日刑鑑字第０九二００二
    ０二六一號槍彈通知書、九十二年九月十八日刑鑑字第○九二○一六九六四八號
    函各一紙可憑（見偵查卷第四十至四七頁、本院卷第十二頁），足見被告自白與
    事實相符，本件事證明確，被告犯行堪以認定。
二、核被告甲○○所為，係犯槍砲彈藥刀械管制條例第十一條第四項之未經許可，寄
    藏可發射子彈具有殺傷力之改造手槍罪、同條例第十二條第四項之未經許可，寄
    藏子彈罪。被告甲○○寄藏上開手槍一把（含彈匣一個）、子彈五顆之行為，當
    然均包含持有性質，故其持有行為應為寄藏行為所吸收，均不另論罪。被告以一
    行為觸犯前開二罪，為想像競合犯，應從一重之未經許可，寄藏可發射子彈具有
    殺傷力之改造手槍罪處斷。爰審酌被告寄藏具有殺傷力之槍枝、子彈，對他人生
    命、身體、安全造成威脅，其犯罪對社會安全所生危害非淺，惟犯罪後坦認罪行
    ，足見尚知悔悟等一切情狀，量處如主文所示之刑，罰金部分，並諭知罰金易服
    勞役之折算標準，以資懲儆。末查，被告前未曾受有期徒刑以上刑之宣告，有臺
    灣高等法院被告全國前案紀錄表在卷可按，被告坦承犯行，深具悔意，且無證據
    證明被告持有上開槍彈係欲作非法使用，並考慮被告之家庭狀況等情況，認被告
    經此教訓，當知警惕而無再犯之虞，本院綜核各情，所宣告之刑，認以暫不執行
    為適當，併予宣告緩刑四年，以啟自新。扣案仿ＳＩＧ  ＳＡＵＥＲ廠半自動九
    ０改造玩具手槍一枝（含彈匣一個，槍枝管制編號0000000000號，係
    以玩具手槍換裝土造金屬槍管改造而成之改造手槍），係屬違禁物，爰依刑法第
    三十八條第一項第一款規定，宣告沒收。另扣案之原具有殺傷力之子彈五顆，均
    業經試射完畢，既已失其違禁物之性質，復僅屬被告受託寄藏之物，尚非被告所
    有，業據被告陳稱在卷，爰不另為沒收之諭知，併予敘明。查槍砲彈藥刀械管制
    條例業於九十年十一月十四日修正公布，同年月十六日生效，而修正後之新法已
    將舊條例第十九條宣告強制工作之規定予以刪除，有關宣告強制工作之規定，已
    不再適用，本件自毋庸為於刑之執行完畢或赦免後，令入勞動場所強制工作之諭
    知，附此敘明。
據上論斷，應依刑事訴訟法第二百七十三條之一第一項、第二百九十九條第一項前段
，槍砲彈藥刀械管制條例第十一條第四項、第十二條第四項，刑法第十一條前段、第
五十五條、第四十二條第二項、第七十四條第一款、第三十八條第一項第一款，罰金
罰鍰提高標準條例第二條，判決如主文。
本案經檢察官乙○○到庭執行職務。
中      華      民      國      九十二    年    十二    月    十六      日
                                臺灣臺中地方法院刑事第十二庭
                                    法  官  劉  兆  菊
右正本證明與原本無異。
如不服本判決，應於判決送達後十日內向本院提出上訴狀，上訴於臺灣高等法院臺中
分院( 須附繕本 )。
                                    書記官
中      華      民      國      九十二    年    十二    月    十六      日
附錄論罪科刑法條
槍砲彈藥刀械管制條例第十一條第四項
未經許可，持有、寄藏或意圖販賣而陳列第一項所列槍砲者，處一年以上七年以下有
期徒刑，併科新臺幣七百萬元以下罰金。
槍砲彈藥刀械管制條例第十二條第四項
未經許可，持有、寄藏或意圖販賣而陳列子彈者，處五年以下有期徒刑，併科新臺幣
三百萬元以下罰金。


司法院資訊處製作；財團法人民間司法改革基金會備份。
